【裁判字號】    89,易,2461
【裁判日期】    891226
【裁判案由】    竊盜
【裁判全文】
臺灣桃園地方法院刑事判決                        八十九年度易字第二四六一號
    公  訴  人  臺灣桃園地方法院檢察署檢察官
    被      告  許鍾元
右列被告因竊盜案件，經檢察官提起公訴（八十九年度偵緝字第五四七號），本院判
決如左：
    主      文
許鍾元無罪。
    理      由
一、公訴意旨略以：被告許鍾元意圖為自己不法之所有，基於竊盜之概括犯意，先於
    八十八年五月七日六時許，在桃園縣楊梅鎮○○路○段四四三巷二二號前，竊取
    乙○○所有車牌號碼ＬＨ－六三三一號之自用小客車得逞。其為躲避警方查緝，
    復於竊得上開贓車後至八十八年五月十三日十時四十五分查獲前之某時，在車牌
    號碼ＡＶ－七五三九號自用小客車之停放處，竊取陶煥五所有該車之車牌一面。
    得手後，其將先前竊得贓車之原車牌拆下後丟棄，再懸掛上開竊得之車牌。嗣於
    同年五月十三日十時四十五分許，其駕駛該車搭載甲○○（移本院另案併案辦理
    ），行經桃園縣中壢市○○路一八巷口，因失控撞上路旁之車輛遂畏罪逃逸，待
    警據報前來處理，當場逮獲甲○○，始查知上情，因認被告許鍾元涉犯刑法第三
    百二十條第一項之竊盜罪嫌云云。
二、按犯罪事實應依證據認定之，無證據不得推定其犯罪事實，又不能證明被告犯罪
    者，應諭知無罪判決，刑事訴訟法第一百五十四條、第三百零一條第一項分別定
    有明文。訊據被告許鍾元，堅詞否認前開犯行，辯稱其根本不曾持有駕用該車，
    更遑論搭載甲○○並於上揭時、地發生車禍，該車非其所竊等語。
三、查公訴人之認被告許鍾元涉有竊車犯嫌，無非以甲○○指稱該車係由被告駕駛且
    於右述時、地發生車禍後隨即逃逸等情為其唯一論據，但查，車禍發生時，甲○
    ○與另人均下車欲逃離現場，惟甲○○隨即為該部停於路旁遭撞損自小客車之車
    主逮獲送警究辦，始未逃逸得逞等情，業據證人即據報前去處理之警員丙○○於
    本院調查時結證甚明（見本院八十九年十一月二十八日訊問筆錄）。衡情，倘甲
    ○○不知該車來源可疑且該車非其所駕，則不論竊盜、持贓或車禍撞損他人之車
    輛，諸此各行均與之無涉，因之，既自覺坦蕩並無不軌之情事，其何有汲汲於覓
    途逃逸之需？然觀之斯時甲○○不僅在該輛贓車之上，抑且，復於發生車禍之際
    著即亟欲逃逸之情，其顯然心存奸宄，內藏不法，稽此，是其本身即涉有持贓或
    竊車之重嫌，從而其指稱該車係由已逃逸無蹤之另一人所駕云云，要有推諉卸責
    之虞，殊非可遽採，況當時逃離現場者之身材較被逮獲者即甲○○高大，此據被
    害人乙○○於本院審理時述明，惟經本院當庭勘驗結果，被告係比甲○○矮約半
    個頭，顯與乙○○所描述該逃離者之身材不符，可見當時同在車上者係別有其人
    而非被告，狀極顯明，甚且，甲○○於本院審理時稱：被告於車禍發生前五至十
    分鐘開來長江加油站載我：：：（我打電話去）被告家：：：（打完電話後，隔
    ）十幾分（被告過來），即意謂其係八十八年五月十三日（查當日為星期三）上
    午十時許打電話至被告家中云云，惟查，被告自八十八年四月底起至同年六月中
    旬，係在瓦斯行工作，除星期日休假外，其餘週一至週六，每日上午八時至下午
    五時均在瓦斯行上班，未曾溜班等各情，此據證人即該瓦斯行負責人周治明於本
    院審理時述明，因之，於正常工作時間即上午八時以後，被告殊無仍呆坐閒盪家
    中而得接獲甲○○來電並即驅車前去接載江某之可能，由是益徵甲○○所述不實
    ，委無足採。綜述，甲○○之證詞既非可憑，自未能認定被告曾駕駛持有該車，
    則更遑論其有竊取該車及車牌之情事，此外，復查無其他積極證據可證明被告有
    如公訴人所指犯行，依首揭法條說明，自屬不能證明被告犯罪而應為無罪之諭知
    。據上論斷，應依事訴訟法第三百零一條第一項，判決如主文。
本案經檢察官魏雯祈到庭執行職務。
中      華      民      國    八十九    年     十二     月    二十六    日
                              臺灣桃園地方法院刑事第三庭
                                  法  官  蔡榮澤
如不服本判決，應於送達後十日內，向本院提出上訴狀。


司法院資訊處製作；財團法人民間司法改革基金會備份。
